【裁判字號】    89,易,1124
【裁判日期】    890530
【裁判案由】    賭博
【裁判全文】
臺灣板橋地方法院刑事判決                        八十九年度易字第一一二四號
    公  訴  人  臺灣板橋地方法院檢察署檢察官
    被      告  甲○○
                未○○
                庚○○  女四十.
                        住臺北.
                        身分證.
右列被告等因賭博案件，經檢察官提起公訴 (八十八年度偵字第二四六四四號)，本
院判決如左：
    主  文
甲○○、未○○、庚○○在公眾得出入之場所賭博財物，各處罰金壹仟元，如易服勞
役，均以參佰元折算壹日。扣案之賭資新臺幣拾捌萬陸仟參佰元，均沒收之。
    事  實
一、甲○○、未○○及庚○○於民國（下同）八十八年十一月七日某時，至壬○○、
    癸○○與綽號「大頭」、「阿榮」之不詳姓名年籍之成年男子（壬○○及癸○○
    已先行審結），共同將酉○○（酉○○俟到案後，另行審結）所有位於臺北縣三
    重市○○街一三二號一樓後半部房屋充為公眾得出入之場所，經營之賭場參與賭
    博。其等係以壬○○等人提供麻將牌推筒子比大小論輸贏之方式，賭博財物。嗣
    於八十八年十一月七日凌晨四時許，為警於現場查獲壬○○、癸○○及賭客甲○○、未○○、庚○○及乙○○、丙○○、丁○○、戊○○、己○○、辛○○、子
    ○○、寅○○、卯○○、辰○○、申○○、亥○○、地○○、宇○○○（乙○○
    等人已先行審結），丑○○、戌○○、天○（丑○○、戌○○、天○部分，俟到
    案後另行審結）及蔡文雄、辛榮彬（蔡文雄及辛榮彬另由檢察官併辦處理）在場
    參與賭博，並扣得壬○○、癸○○、大頭、阿榮等因犯本罪所得之抽頭金新臺幣
    （下同）十二萬三千元，及供犯本件賭博罪所用之賭具麻將牌一副、骰子十顆、
    監視器鏡頭三個、電視螢幕四個、帳單九張及房屋租賃契約書一紙，及甲○○等
    賭客供犯本件賭博罪所用之賭資十八萬六千三百元，始偵知上情。
二、案經臺北縣警察局三重分局報請臺灣板橋地方法院檢察署檢察官偵查起訴。
    理  由
一、右揭事實，分據被告甲○○、未○○及庚○○於警訊、檢察官訊問及本院審理時
    之自白不諱，且互核相符，復有扣案之屬被告壬○○、癸○○、大頭、阿榮等因
    犯本罪所得之抽頭金新臺幣（下同）十二萬三千元、供犯本罪所用之麻將牌一副
    、骰子十顆、監視器鏡頭三個、電視螢幕四個、帳單九張及房屋租賃契約書一紙
    與被告甲○○等賭客供犯本件賭博罪所用之賭資十八萬六千三百元及現場照片可
    證，而當日現場查獲之警察證人午○○、巳○○亦到庭證言：當時現場紊亂，賭
    資大部分是在矮牆邊查扣，其餘在地上撿到；而抽頭金是和帳冊放在一起等語（
    詳參本院八十九年四月二十一日審判筆錄），足見被告前開不利於己之自白，應
    與事實相符。雖被告庚○○於本院調查審理時否認到場賭博，辯稱：渠是陪同被
    告未○○去，渠未賭博，當時渠在另一房間內睡覺云云。被告未○○亦於本院調
    查審理時附合被告庚○○之說詞，惟此與被告庚○○於警訊、檢察官二次訊問時
    （詳參偵查卷第四十、四十一頁八十八年十一月七日警訊筆錄、第一五六頁八十
    八年十一月七日訊問筆錄、第一七七頁八十八年十一月三十日訊問筆錄）自白在
    場賭博之事實不符，且被告未○○自承：渠與被告庚○○為男女朋友（詳參本院
    八十九年五月十一日訊問筆錄），足見被告未○○於本院調查審理時所為之供證
    ，為迴護被告庚○○之詞，不足採信。事證明確，被告甲○○、未○○及庚○○
    之犯行，均洵堪認定。
二、被告甲○○、未○○、庚○○所為，係犯刑法第二百六十六條第一項前段之在公
    眾得出入之場所賭博財物罪。爰分別審酌被告甲○○、未○○、庚○○之犯罪動
    機、目的、及賭博對社會風氣造成之危害、導致家庭問題與治安敗壞，及其等犯
    罪後態度等一切情狀，分別量處如主文所示之刑，並均諭知易服勞役之折算標準
    。扣案之賭資十八萬六千三百元，為被告甲○○、未○○及庚○○等賭客供犯本
    件賭博罪所用之物，爰依刑法第三十八條第一項第二款之規定沒收之；另扣案之
    抽頭金十二萬三千元，屬共同被告壬○○、癸○○、大頭、阿榮等因犯本罪所得
    之物；另扣案之麻將牌一副、骰子十顆、監視器鏡頭三個、電視螢幕四個、帳單
    九張及房屋租賃契約書一紙為共同被告壬○○、癸○○等所有供犯本件賭博罪所
    用之物，非屬被告甲○○、未○○、庚○○所有供犯罪所用、犯罪預備及因犯罪
    所得物，故就此部分不為沒收之諭知。
據上論斷，應依刑事訴訟法第二百九十九條第一項前段，刑法第二百六十六條第一條
前段、第四十二條第二項、第三十八條第一項第二款，罰金罰鍰提高標準條例第一條
前段、第二條、判決如主文。
本案經檢察官陳孟黎到庭執行職務
中    華    民    國      八十九      年      五      月    三十      日
                                      臺灣板橋地方法院刑事第二庭
                                          法  官   高    玉    舜
右正本證明與原本無異。
如不服本判決，應於判決送達後十日內，向本院提出上訴狀。
                                          書記官   田    寶    駿
中    華    民    國      八十九      年      五      月    三十一    日
附錄本案論罪科刑法條全文：
刑法第二百六十六條
在公共場所或公眾得出入之場所賭博財物者，處一千元以下罰金，但以供人暫時娛樂
之物為賭博者，不在此限。
當場賭博之器具與在賭檯或兌換籌碼處之財物，不問屬於犯人與否，沒收之。


司法院資訊處製作；財團法人民間司法改革基金會備份。
